臺灣臺北地方法院刑事判決　　　　　　100年度審訴字第222號
公　訴　人　臺灣臺北地方法院檢察署檢察官
被　　　告　傅世明
選任辯護人　鄭重文律師
上列被告因毒品危害防制條例案件，經檢察官提起公訴（100 年
度毒偵字第2883號），被告於本院準備程序進行中，就被訴事實
為有罪之陳述，經本院告知簡式審判程序意旨，並聽取當事人之
意見後，本院合議庭裁定依簡式審判程序審理，判決如下：
    主  文
傅世明施用第一級毒品，累犯，處有期徒刑柒月。
    事  實
一、傅世明前因施用毒品案件，經本院裁定送觀察、勒戒，於民
    國96年1 月16日因無繼續施用傾向執行完畢釋放出所，並經
    臺灣臺北地方法院檢察署檢察官於翌日（17日）以95年度毒
    偵字第1247號為不起訴處分；後又因施用毒品案件，經本院
    以97年度訴字第492 號判決判處有期徒刑6 月確定，於97年
    7 月22日易科罰金執行完畢（構成累犯），竟仍未戒除毒癮
    ，基於施用第一級毒品之犯意，於100 年4 月13、14日間某
    日之某時，在臺北市大安區○○○路232 號11樓之2 住處內
    ，以將海洛因摻入香菸內吸用之方式，施用第一級毒品海洛
    因1 次。嗣於同年月16日上午7 時50分許，另案遭法務部調
    查局高雄市調查處人員持臺灣高雄地方法院檢察署檢察官核
    發之拘票拘提到案，後經警對其採尿送驗，檢驗結果呈嗎啡
    陽性反應，始知上情。
二、案經高雄市政府警察局三民第一分局報請臺灣高雄地方法院
    檢察署呈請臺灣高等法院檢察署檢察長令轉臺灣臺北地方法
    院檢察署檢察官偵查起訴。
    理  由
一、程序部分：本件被告傅世明所犯係死刑、無期徒刑或最輕本
    刑為3 年以上有期徒刑以外之罪，其於準備程序中就被訴事
    實為有罪之陳述，經本院告知簡式審判程序之旨，並聽取當
    事人意見後，經本院合議庭依刑事訴訟法第273 條之1 第1
    項規定裁定由受命法官獨任進行簡式審判程序，合先敘明。
二、上開事實，業據被告於本院100 年12月5 日之準備及審理程
    序中坦承不諱，且被告此次驗尿結果，鴉片類（嗎啡、可待
    因）確呈現陽性反應，檢體編號核亦無誤，此有台灣檢驗科
    技股份有限公司濫用藥物檢驗報告及毒品案件尿液送驗編號
    與真實姓名對照表（編號：G109號）各乙件存卷可查，堪認
    被告確於上開時、地，有施用第一級毒品海洛因1 次之行為
    ，則被告上開於本院之任意性自白核與事實相符而可採信，
    本案事證已臻明確，其犯行堪以認定。
三、查被告前因施用毒品案件，經本院裁定送觀察、勒戒，於96
    年1 月16日因無繼續施用傾向執行完畢釋放出所，並經臺灣
    臺北地方法院檢察署檢察官於翌日（17日）以95年度毒偵字
    第1247號為不起訴處分，此有臺灣高等法院被告前案紀錄表
    乙件存卷可查，是被告於觀察、勒戒執行完畢釋放後5 年內
    再施用毒品，自應依法追訴處罰。
四、核被告所為，係犯毒品危害防制條例第10條第1 項之施用第
    一級毒品罪。被告施用前持有第一級毒品之行為，為施用之
    行為所吸收，不另論罪。又查被告前因施用毒品案件，經本
    院以97年度訴字第492 號判決判處有期徒刑6 月確定，於97
    年7 月22日易科罰金執行完畢，此有臺灣高等法院被告前案
    紀錄表1 份可按，其於5 年內故意再犯本件最重本刑為有期
    徒刑以上之罪，為累犯，應依刑法第47條第1 項之規定加重
    其刑。至於被告及辯護人於偵訊中辯稱本案係因被告向信義
    分局偵查員葉鴻昇告知蕭樹旺有買賣毒品，葉鴻昇說欠績效
    ，被告基於私交想給他績效，此次毒品是蕭樹旺朋友「小李
    子」給其試煙用等語，惟依卷附蕭樹旺之臺灣高等法院被告
    前案紀錄表，尚查無因被告任何舉動而有其涉嫌販賣毒品之
    另案正為偵、審中（臺灣高雄地方法院檢察署100 年度偵字
    第12668 號販賣毒品案件，依起訴書記載，難認查獲經過與
    被告有關），被告亦坦認找不到毒品來源即「小李子」該人
    （見本院上開審判筆錄），則被告自非供出毒品來源因而查
    獲任何人，尚難依毒品危害防制條例第17條之規定予以減刑
    ，而所謂想幫員警作績效云云，無論事實如何，核無任何法
    定減刑事由存在，且被告此次驗出之鴉片類陽性反應，嗎啡
    部分濃度高達4022（ng/mL ），超過線性範圍上限濃度3000
    （ng/mL ），此有卷附上開濫用藥物檢驗報告為憑，則被告
    當非僅偶然間吸用摻有海洛因之香菸1 、2 口而已，是依本
    案犯罪情節觀之，當無所謂量處最輕有期徒刑6 月仍嫌過重
    之「情輕法重」之處，辯護人請求依刑法第59條酌減其刑，
    要與法律明文規定不符，均附此敘明。爰審酌被告犯後雖於
    本院審理中坦承犯行，態度尚可，然前已有施用毒品之前案
    紀錄，仍未能戒除毒癮復行施用，暨被告其他素行、家中尚
    有2 名幼兒仍待扶養之生活狀況、犯罪情節等一切情狀，量
    處如主文所示之刑，以示懲儆。
據上論斷，應依刑事訴訟法第273 條之1 第1 項、第299 條第1
項前段，毒品危害防制條例第10條第1 項，刑法第11條前段、第
47條第1 項，判決如主文。
本案經檢察官葉雅婷到庭執行職務。
中    華    民    國   100    年    12    月    26    日
                  刑事第二十一庭  法  官  吳勇毅
上正本證明與原本無異。
如不服本判決應於收受送達後10日內向本院提出上訴書狀，並應
敘述具體理由；其未敘述上訴理由者，應於上訴期間屆滿後20日
內向本院補提理由書（均須按他造當事人之人數附繕本）「切勿
逕送上級法院」。
                                  書記官  游秀珠
中    華    民    國   100    年    12    月    27    日
附錄本案論罪科刑法條全文：
毒品危害防制條例第10條
施用第一級毒品者，處 6 月以上 5 年以下有期徒刑。